【裁判字號】    98,交聲,1502
【裁判日期】    980914
【裁判案由】    交管條例聲異
【裁判全文】
臺灣板橋地方法院交通事件裁定        98年度交聲字第1502號
異  議  人
即受處分人  甲○○
上列異議人即受處分人因違反道路交通管理處罰條例案件，對於
交通部公路總局臺北區監理所板橋監理站中華民國98年5 月20日
所為之處分（原處分案號：板監裁字第裁41-CO0000000號），聲
明異議，本院裁定如下：
    主  文
異議駁回。
    理  由
一、原處分機關處分意旨略以：異議人即受處分人甲○○所有之
    車牌號碼FYQ-103 號重型機車，於民國97年7 月12日10時58
    分許，於臺北縣永和市○○○路○ 段與民樂街39巷口，經臺
    北縣政府警察局永和分局秀朗派出所警員舉發「紅燈左轉（
    環東左轉民樂）」之違規，原處分機關乃依違反道路交通管
    理處罰條例第53條第1 項，裁處異議人罰鍰新臺幣（下同）
    4,500 元，並依同條例第63條記違規點數3 點。
二、聲明異議意旨略以：異議人之違規事實行為係紅燈左轉，是
    否有適用道路交通交通管理處罰條例第53條第2 項處罰之餘
    地？又倘仍依同條例第1 項裁處，或容可裁處該條最低罰鍰
    1,800 元？為此聲明異議，請求撤銷原處分云云。
三、按汽車駕駛人，行經有燈光號誌管制之交岔路口闖紅燈者，
    處1,800 元以上5,400 元以下罰鍰，道路交通管理處罰條例
    第53條第1 項定有明文。又汽車駕駛人有同條例第53條之情
    形者，記違規點數3 點，同條例第63條第1 項第3 款亦有明
    文。次按違反道路交通管理事件行為人，未依規定自動繳納
    罰鍰，或未依規定到案聽候裁決，處罰機關應於2 個月內依
    違反道路交通管理事件統一裁罰基準表逕行裁決，違反道路
    交通管理事件統一裁罰基準及處理細則第44條第1 項規定甚
    明；復依基準表之記載，違反道路交通管理處罰條例第53條
    規定，逾越應到案期限60日以上經處罰機關逕行裁決處罰者
    ，應處罰鍰4,500 元，並記違規點數3 點。
四、經查：
  (一)異議人確於前揭時、地駕駛上開機車在系爭路口左轉之事實
    ，為異議人於聲明異議狀中所自承，並有臺北縣政府警察局
    北縣警交字第C00000000 號舉發違反道路交通管理事件通知
    單影本及臺北縣政府警察局永和分局98年6 月24日北縣警永
    交字第0980019175號函各1 份附卷可稽，是此部分之事實堪
    予認定，合先敘明。又「紅燈右轉」因其嚴重性未若闖紅燈
    直行、左轉彎或迴轉者，故立法者乃於94年12月28日修正道
    路交通管理處罰條例第53條規定，增列同條第2 項另為較為
    輕度罰鍰上下限範圍規定，嗣於95年7 月1 日起施行至今。
    本件異議人既確有於上揭時地駕駛上開機車行經有燈光號誌
    管制之交岔路口闖紅燈（即闖紅燈左轉）之違規行為，則原
    處分機關依據上述道路交通管理處罰條例之規定予以裁罰，
    核無違誤。
  (二)異議人另辯稱：其未收到函催通知其繳款，始致其未如其繳
    納，故應裁處最低額云云。惟查，卷附之臺北縣政府警察局
    北縣警交字第C00000000 號舉發違反道路交通管理事件通知
    單上之「收受通知聯者簽章欄」有異議人之簽名，且通知單
    上亦已明確記載本案「應到案日期」及「應到案處所」（分
    別係「97年7 月27日」及「板橋監理站」），是受處分人非
    不得由通知單上所載內容，依指示於應到案期限內，前往板
    橋監理站繳納罰鍰。異議人上開所辯，尚非可採。
五、綜上所述，異議人所有之上開車輛確有於上揭時地行經燈光
    號誌管制之交岔路口闖紅燈之行為，原處分機關依道路交通
    管理處罰條例第53條第1 項、第63條及違反道路交通管理事
    件統一裁罰基準表之規定，裁處異議人罰鍰4,500 元並記違
    規點數3 點，核無違誤。本件聲明異議為無理由，應予駁回
    。
六、據上論斷，應依道路交通案件處理辦法第19條，裁定如主文
    。
中    華    民    國    98    年    9     月    14    日
                  交通法庭  法  官  李釱任
上列正本證明與原本無異。
如不服本裁定，應於裁定送達後五日內敘明抗告理由，向本院提
出抗告狀。
                            書記官  陳秀慧
中    華    民    國    98    年    9     月    15    日


司法院資訊處製作；財團法人民間司法改革基金會備份。
